臺灣高雄地方法院刑事判決
110年度訴字第451號
公  訴  人  臺灣高雄地方檢察署檢察官
被      告  王俊琳



選任辯護人  侯勝昌律師        
上列被告因毒品危害防制條例案件，經檢察官提起公訴（109年
度偵字第14471號），本院判決如下：
    主  文
王俊琳被訴持有附表編號1至10所示之第二級毒品甲基安非他命
拾包部分，無罪；被訴持有附表編號11所示之第二級毒品甲基安
非他命壹包部分，公訴不受理。
扣案如附表編號11所示之第二級毒品甲基安非他命壹包（含包裝
袋壹只）沒收銷燬。
    理  由
甲、無罪部分：
一、公訴意旨略以：被告王俊琳明知甲基安非他命為毒品危害防
    制條例規範之第二級毒品，依法不得持有，竟基於持有第二
    級毒品純質淨重20公克以上之犯意，於民國109年7月12日2
    時許，在高雄市鳳山水庫門口，自真實姓名、年籍不詳，綽
    號「曹仔」之人，以新臺幣（下同）3萬元之代價，取得第
    二級毒品甲基安非他命1包而持有之。嗣於109年7月14日5時
    45分許，被告駕駛車牌號碼00-0000號自用小客車（下稱本
    案自小客車）並搭載李紀葦（所涉持有毒品罪嫌業經檢察官
    為不起訴處分），在高雄市三民區正忠路及建興路口違規停
    車為警察覺，被告隨即駕車離去，並自車窗拋擲第二級毒品
    甲基安非他命1小包（即附表編號11所示之甲基安非他命，
    此部分經本院為公訴不受理判決，理由詳後述）及吸食器1
    組，經警方在覺明路及正豐街口將其攔下盤查，並徵得被告
    同意，搜索本案自小客車，進而在該車駕駛座腳踏板處發現
    甲基安非他命10小包（毛重、純質淨重詳參附表編號1至10
    所載），而查悉上情。因認被告涉犯毒品危害防制條例第11
    條第4項之持有第二級毒品純質淨重20公克以上罪嫌等語。
二、犯罪事實應依證據認定之，無證據不得認定犯罪事實；有罪
    之判決書應於理由內記載認定犯罪事實所憑證據及其認定之
    理由，刑事訴訟法第154條第2項及第310條第1款分別定有明
    文。檢察官就被告犯罪事實，應負舉證責任，並指出證明之
    方法；犯罪事實應依證據認定之，無證據不得認定犯罪事實
    ；又不能證明被告犯罪者，應諭知無罪之判決，刑事訴訟法
    第161條第1項、第154條第2項及第301條第1項分別定有明文
    。另被告或共犯之自白，不得作為有罪判決之唯一證據，仍
    應調查其他必要之證據，以察其是否與事實相符，刑事訴訟
    法第156條第2項定有明文，其立法意旨乃在防範被告或共犯
    自白之虛擬致與真實不符，故對自白在證據上之價值加以限
    制，明定須藉補強證據以擔保其真實性。而所謂補強證據，
    則指除該自白本身外，其他足資以證明自白之犯罪事實確具
    有相當程度真實性之證據而言。雖其所補強者，非以事實之
    全部為必要，但亦須因補強證據與自白之相互利用，而足使
    犯罪事實獲得確信者，始足當之。又，認定不利於被告之事
    實，須依積極證據，苟積極證據不足為不利於被告事實之認
    定時，即應為有利於被告之認定，更不必有何有利之證據；
    另事實之認定，應憑證據，如未能發現相當證據，或證據不
    足以證明，自不能以推測或擬制之方法，以為裁判之基礎；
    又認定犯罪事實所憑之證據，雖不以直接證據為限，然而無
    論直接或間接證據，其為訴訟上之證明，須於通常一般人不
    致有所懷疑，而得確信其為真實之程度，始得據為有罪之認
    定（最高法院29年上字第3105號、30年上字第816號、40年
    台上字第86號、76年台上字第4986號判決意旨參照）。
三、公訴意旨認被告涉有上開公訴意旨所指之罪嫌，無非係以被
    告於警詢及偵查中之供述、證人李紀葦於警詢及偵查中之證
    述、高雄市政府警察局三民二分局搜索扣押筆錄暨扣押物品
    目錄表、高雄市立凱旋醫院109年8月17日高市凱醫驗字第65
    335號濫用藥物成品檢驗鑑定書、現場錄影畫面光碟及勘驗
    報告等為其主要論據。
四、訊據被告固不否認於前揭時間、地點為警在本案自小客車上
    查獲附表編號1至10所示第二級毒品甲基安非他命之事實，
    惟堅詞否認有何公訴意旨所指持有第二級毒品純質淨重20公
    克以上之犯行，辯稱：扣案附表編號1至10所示之甲基安非
    他命10包不是伊的，不知道為何會在伊駕駛之本案自小客車
    駕駛座腳踏板處等語（見本院110年度訴字第451號卷【下稱
    訴字卷】第59頁）。經查：
　㈠被告於109年7月14日5時45分許，駕駛本案自小客車並搭載李
    紀葦，在高雄市三民區正忠路及建興路口違規停車為警察覺
    ，被告隨即駕車離去，經警方在覺明路及正豐街口將其攔下
    盤查，並徵得被告同意，搜索本案自小客車，進而在該車駕
    駛座腳踏板處發現附表編號1至10所示之甲基安非他命10小
    包（驗前、驗後淨重、純質淨重均詳參附表編號1至10所載
    ）之事實，業據證人李紀葦於警詢、偵查中及本院審理時（
    見高雄市政府警察局三民二分局高市警三二分偵字第109726
    82000號卷【下稱警卷】第21至23頁，臺灣高雄地方檢察署
    【下稱高雄地檢署】109年度偵字第14471號卷【下稱偵卷】
    第108頁，訴字卷第206至207頁、第219至221頁）、證人即
    查獲員警劉浩權、林培雯於本院審理時（見訴字卷第191至2
    00頁、第270至276頁）證述明確，復據被告坦認在卷（見訴
    字卷第59至61頁），並有高雄市政府警察局三民二分局109
    年7月14日5時50分許搜索扣押筆錄暨扣押物品目錄表（見警
    卷第37至41頁）、現場錄影畫面截圖及扣案物品照片（見警
    卷第163至171頁）等在卷可佐，且經本院勘驗現場錄影畫面
    屬實，製有勘驗筆錄及截圖照片附卷足憑（見訴字卷第128
    至133頁、第135至137頁、第203至204頁、第227至233頁）
    ，及如附表編號1至10所示之物扣案為憑（見本院110年度審
    訴字第204號卷第40-1至40-5頁），而扣案如附表編號1至10
    所示之白色結晶10包，經送高雄市立凱旋醫院鑑定，結果均
    含第二級毒品甲基安非他命成分，且其純質淨重總計已逾20
    公克（驗前、驗後淨重、純質淨重均詳如附表編號1至10所
    載）等節，亦有該醫院109年8月17日凱醫驗字第65335號濫
    用藥物成品檢驗鑑定書（見偵卷第69至79頁）、111年1月21
    日高市凱醫檢字第11170211900號函暨所附之校正報告書（
    見訴字卷第171至179頁）、本院辦理刑事案件電話紀錄查詢
    表（見訴字卷第183頁）等在卷可參，此部分事實固堪認定
    。
　㈡本案無證據足認扣案附表編號1至10所示之甲基安非他命10包
    為被告所持有，理由如下：
　⒈被告雖於109年7月14日第一次警詢時自承：扣案附表編號1至
    10所示之甲基安非他命係其所有，是伊要自己施用的，伊於
    109年7月12日凌晨2點許，在高雄市鳳山水庫門口，跟綽號
    「曹仔」之男子以3萬元之代價購得等語（見警卷第6頁），
    然被告旋於同日第二次警詢時否認扣案之附表編號1至10所
    示甲基安非他命為其所有，並辯稱：扣案如附表編號1至10
    所示之甲基安非他命是李紀葦所有，伊沒有藏，也沒有看到
    李紀葦藏，當時在車上的時候，他拿第二級毒品給伊時伊隱
    約有看到他拿黑色盒子在手上，伊第一次警詢筆錄會供稱扣
    案附表編號1至10所示甲基安非他命是伊所有，是因為李紀
    葦在查獲現場拜託伊的，他說他身上有卡好幾條案件，還有
    小孩要養，拜託伊承認警方查扣的毒品是伊的等語（見警卷
    第14至15頁），且迄至本院審理中均堅詞否認扣案附表編號
    1至10所示之甲基安非他命為其所持有；復觀之本院勘驗現
    場錄影畫面，可見員警劉浩權自本案自小客車駕駛座腳踏墊
    處扣得附表編號1至10所示之甲基安非他命後，詢問該10包
    甲基安非他命是何人所有時，被告旋即否認該10包甲基安非
    他命為其所有，且於等待員警將渠等帶回警局之過程中，一
    再否認扣案之附表編號1至10所示甲基安非他命為其所有等
    情（見訴字卷第128至133頁），則被告於第一次警詢時所為
    之自白是否屬實，尚非無疑。
　⒉證人李紀葦雖於警詢及偵訊時均證稱：在本案自小客車上查
    扣之10包甲基安非他命是被告所有等語（見警卷第22頁，偵
    卷第32頁），然因李紀葦是於為警查獲當時，與被告同車之
    人，其與被告就本案係立於對立地位，彼此利害衝突，故證
    人李紀葦非無為己利益而為不利於被告供述之可能，況證人
    李紀葦於本院審理中，經檢察官詢問在本案自小客車上扣得
    之甲基安非他命10包是何人所有時，答稱：我不知道等語（
    見訴字卷第209頁、第210頁），則證人李紀葦前於警詢及偵
    查中所為之證述是否屬實，即非無疑。從而，本院難以僅依
    其單一證述，遽為不利於被告之認定。
　⒊被告於109年7月14日第二次警詢及同日偵訊時均供稱：伊於1
    09年7月14日凌晨3時許，使用聊天軟體Messenger（下稱Mes
    senger）與李紀葦聯繫，要跟他拿第二級毒品甲基安非他命
    ，2人相約在中安、孔鳳路口相見，在車上時，李紀葦就拿
    出一小包第二級毒品甲基安非他命，讓伊在車上直接吸食等
    語（見警卷第15頁，偵卷第28頁），核與證人李紀葦於109
    年7月14日、同年10月8日偵查中經提示其與被告之Messenge
    r對話紀錄後均證稱：被告今天一直跟伊要甲基安非他命，
    伊有同意，之後他就來找伊，伊有在伊住處大樓1樓外面給
    他一點點甲基安非他命，被告就說他要去附近施用等語（見
    偵卷第31至34頁）相符，並有被告與李紀葦之Messenger對
    話紀錄附卷可佐（見訴字卷第35至37頁），堪認李紀葦確實
    有於109年7月14日凌晨3、4時無償提供甲基安非他命予被告
    ，被告並當場施用等情。惟被告於109年7月14日第一次警詢
    時，經員警詢問其丟出車外的甲基安非他命1包是於何時、
    地，以何價錢向何人所購得時，卻答稱：都是跟同一個人買
    的，是在109年7月12日凌晨2點許，在高雄市鳳山水庫門口
    ，跟綽號「曹仔」之男子以3萬元之代價購得等語（見警卷
    第6頁），其復於員警詢問最近一次於何時、地，以何方式
    施用毒品時，答稱：伊最近一次使用是於109年7月14日1時
    許，在本案自小客車上，將甲基安非他命放入毒品吸食器玻
    璃球內，以打火機燃燒底部，吸食其排放之煙霧等語（見警
    卷第8頁），並未供稱其最近一次施用甲基安非他命是在109
    年7月14日與李紀葦見面後，及其施用之毒品來源係李紀葦
    無償提供等情，顯有迴護李紀葦之情；再觀之本院勘驗現場
    錄影畫面之勘驗筆錄，可見被告與李紀葦遭員警查獲後，2
    人在騎樓下等待警方將渠等帶回警局時，李紀葦有跟被告說
    「你認一下阿」，被告覆以：「真的不是我...」，嗣於員
    警搜索其2人之身體時，被告更說：「我真的不能擔啦！我
    老婆沒有工作。拜託啦！」等語（見訴字卷第132至133頁）
    ，則被告辯稱：其是受李紀葦之託而承認附表編號1至10所
    示之甲基安非他命是其所有等語，尚非無稽。
　⒋復觀之被告與李紀葦之Messenger對話紀錄，可見被告於109
    年7月9日傳送「偉啊，現在可以一些給我嗎」、於同年7月1
    2日傳送「可以給我嗎,,現在」、「可以嗎」，再於同年7月
    14日傳送「可以給我一些嗎？？？？現在」、「我現在過去
    找你,,可以嗎？？？」等文字訊息予李紀葦等情（見訴字卷
    第31至36頁），而李紀葦於偵查中經提示其與被告於109年7
    月14日之Messenger對話內容後，證稱：被告今天一直跟伊
    要甲基安非他命，伊有同意，之後他就來找伊等語（見偵卷
    第32頁），足認被告於109年7月9日、7月12日、7月14日傳
    送上開訊息予李紀葦，均係要向李紀葦索討第二級毒品甲基
    安非他命。再佐以被告於警詢及偵查中均供稱：伊是於109
    年7月14日凌晨3時許，使用Messenger與李紀葦聯繫，要跟
    他拿第二級毒品甲基安非他命，然後伊跟李紀葦相約在中安
    、孔鳳路口相見，李紀葦拜託伊載他到三民區找他朋友，他
    在車上拿出一小包第二級毒品甲基安非他命，讓伊在車上直
    接吸食等語（見警卷第15頁，偵卷第28頁、第97頁），核與
    證人李紀葦於偵查中證稱：109年7月14日當天，被告到伊住
    處後，伊就拿壹包甲基安非他命免費給他，之後他說他要去
    附近用，伊就在家等被告，大約過了半小時被告到伊住處載
    伊等語（見偵卷第32至33頁、第108頁）大致相符，由被告
    於取得李紀葦無償提供之甲基安非他命後，旋即在其車上施
    用之行為以觀，顯見被告當時應係迫切想要施用甲基安非他
    命，方會於取得李紀葦無償提供之甲基安非他命後，旋即施
    用，以解其毒癮。苟扣案如附表編號1至10所示之甲基安非
    他命為被告所持有，被告既已持有數量不少之甲基安非他命
    ，何需不斷地於109年7月9日、7月12日、7月14日傳送訊息
    向李紀葦索討甲基安非他命，且於毒癮發作之時，不施用其
    自身所持有之甲基安非他命，以迅速解其毒癮，反而係傳送
    訊息向李紀葦索取甲基安非他命，再至李紀葦住處拿取甲基
    安非他命施用，其所為顯與常情不符；再者，李紀葦既已於
    Messenger對話中答應要提供被告甲基安非他命施用，則被
    告是否有必要再攜帶如此大量毒品出門，徒增被查獲的風險
    ，亦非無疑，是以，扣案如附表編號1至10所示之甲基安非
    他命是否為被告所持有，尚屬有疑。
　⒌再者，被告於前揭時、地因違規停車為警察覺，被告隨即駕
    車離去，並將李紀葦無償轉讓給伊，而伊施用剩餘之第二級
    毒品甲基安非他命1小包及吸食器1組自車窗拋擲出車外，嗣
    經民眾報警，員警循線在高雄市○○區○○街00號前扣得附表編
    號11所示之第二級毒品甲基安非他命1包及吸食器1組等情，
    業據被告於警詢、偵查中及本院審理時自承在卷（見警卷第
    6頁，偵卷第27至28頁、第97頁，訴字卷第269頁、第290頁
    ），且有高雄市政府警察局三民二分局109年7月14日6時許
    之搜索扣押筆錄暨扣押物品目錄表（見警卷第43至47頁）、
    現場錄影畫面截圖（見警卷第163至169頁）、扣案物品照片
    （見警卷第97至99頁、第171頁）等在卷足憑，又扣案如附
    表編號11所示之白色結晶1包，經送鑑定，確含第二級毒品
    甲基安非他命成分一節，有高雄市立凱旋醫院高市凱旋醫院
    109年8月17日凱醫驗字第65335號濫用藥物成品檢驗鑑定書
    在卷可憑（見偵卷第79頁）。依被告於發現員警後旋即將附
    表編號11所示之甲基安非他命及其用以施用甲基安非他命之
    吸食器丟棄之反應以觀，被告顯係要規避警方查緝，擔心其
    持有、施用甲基安非他命之行為遭警方發現，則苟扣案之附
    表編號1至10所示甲基安非他命亦係被告所持有，理應於丟
    棄附表編號11所示之甲基安非他命及吸食器時，將數量更多
    之附表編號1至10所示甲基安非他命一併丟棄，豈有僅丟棄
    微量之附表編號11所示之甲基安非他命及吸食器，以求規避
    員警查獲之理，堪認附表編號1至10所示之甲基安非他命應
    非被告所持有。　
　㈢卷內亦無其他證據可證附表編號1至10所示之甲基安非他命係
    被告所持有，在被告堅決否認且無其他證據佐證之情況下，
    自無從使本院獲致附表編號1至10所示之甲基安非他命為被
    告所持有之心證。
五、綜上所述，檢察官所舉之證據尚未達通常一般人均不致有所
    懷疑，而得確信其為真實之程度，仍有合理懷疑存在，自屬
    不能證明被告有公訴意旨所指之持有第二級毒品純質淨重20
    公克以上之犯行。基於無罪推定之原則，即應就此部分為被
    告無罪判決之諭知。　
乙、公訴不受理部分：
一、公訴意旨另略以：被告於109年7月14日5時45分許，駕駛本
    案自小客車搭載李紀葦（所涉持有毒品罪嫌業經檢察官為不
    起訴處分），在高雄市三民區正忠路及建興路口違規停車為
    警察覺，被告隨即駕車離去，並自車窗拋擲第二級毒品甲基
    安非他命1小包（毛重、純質淨重詳參附表編號11所載）及
    吸食器1組，經警方在覺明路及正豐街口將其攔下盤查，並
    徵得王俊琳同意搜索該自用小客車，進而在該車駕駛座腳踏
    板處發現甲基安非他命10小包（此部分業經本院為無罪判決
    ，理由如前所述），而查悉上情。因認被告就持有附表編號
    11所示之第二級毒品甲基安非他命部分，涉犯毒品危害防制
    條例第11條第4項之持有第二級毒品純質淨重20公克以上（
    與附表編號1至10所示之第二級毒品甲基安非他命10包純質
    淨重合計20公克以上）罪嫌等語。
二、按曾為不起訴處分、撤回起訴或緩起訴期滿未經撤銷，而違
    背刑事訴訟法第260條之規定再行起訴者，應諭知不受理之
    判決，刑事訴訟法第303條第4款定有明文。又意圖供自己施
    用而單純持有毒品，進而施用，則其持有之低度行為，當然
    為高度之施用行為所吸收，不另論以持有毒品罪，如因施用
    毒品而受觀察勒戒或強制戒治，除該觀察勒戒或強制戒治前
    所單純持有毒品部分為其所吸收而不另論罪外，如於施用毒
    品而被觀察勒戒或強制戒治後，業經檢察官為不起訴處分確
    定者，於不起訴處分作成前所為之為施用毒品而持有毒品行
    為，自亦為前開不起訴處分之確定效力所及，不得再行起訴
    。
三、公訴意旨認被告涉犯上開罪嫌，無非係以被告之自白、證人
    李紀葦於警詢及偵查中之證述、高雄市立凱旋醫院109年8月
    17日凱醫驗字第65335號濫用藥物成品檢驗鑑定書等為其主
    要之論據。
四、訊據被告對於附表編號11所示之甲基安非他命係其持有乙節
    坦承不諱（見訴字卷第269頁、第290頁），惟供稱：該包毒
    品是伊109年7月14日施用剩餘的等語（見訴字卷第290頁）
    。經查：
  ㈠被告於前揭時、地，因違規停車為警察覺，被告隨即駕車離
    去，並將其持有之第二級毒品甲基安非他命1小包（毛重、
    純質淨重詳參附表編號11所載）及吸食器1組自車窗拋擲出
    車外，嗣經民眾報警，員警循線於高雄市○○區○○街00號前扣
    得附表編號11所示之第二級毒品甲基安非他命1包及吸食器1
    組等情，業經認定如前（詳本判決理由欄甲、四、㈡、⒌部分
    ）。另被告於109年7月14日4時許，在本案自小客車上施用
    甲基安非他命之犯行，業由本院以110年度毒聲字第174號裁
    定觀察勒戒，執行後因認被告無繼續施用毒品傾向，於110
    年11月9日釋放，並經高雄地檢署檢察官以109年度毒偵字第
    2405號為不起訴處分確定等情，亦有本院110年度毒聲字第1
    74號裁定（見訴字卷第261至262頁）、高雄地檢署檢察官10
    9年度毒偵字第2405號不起訴處分書（見訴字卷第263至264
    頁）、臺灣高等法院被告前案紀錄表等在卷可憑，此部分事
    實，首堪認定。
  ㈡其次，被告就上開其所持有而為警於109年7月14日6時許查獲
    扣案之甲基安非他命，辯稱係當日3時許伊與李紀葦聯繫後
    ，李紀葦給伊，供伊自己施用，且為上開時、地施用後所剩
    下等語。而李紀葦有於109年7月14日3、4時無償提供甲基安
    非他命予被告施用乙節，業經說明如前。觀之被告自李紀葦
    處取得甲基安非他命及施用之時間，與員警扣得附表編號11
    所示甲基安非他命1包之時間密接，且附表編號11所示之甲
    基安非他命數量甚微，並同時扣得吸食器1組，堪認附表編
    號11所示之甲基安非他命1包確係被告於109年7月14日4時許
    ，在本案自小客車施用後剩餘的。
　㈢而附表編號11所示之甲基安非他命1包，既係被告於109年7月
    14日3、4點取得進而施用剩餘的，被告為供己施用之目的而
    持有扣案附表編號11所示之甲基安非他命，依照上開說明，
    該持有毒品之低度行為，應為施用之高度行為所吸收，二者
    為實質上一罪關係。被告上開施用甲基安非他命之犯行，既
    經檢察官為不起訴處分確定，則被告於不起訴處分前，為自
    己施用而單純持有毒品之犯行，應為前開不起訴處分之確定
    效力所及，不得再行起訴。本件檢察官就被告持有附表編號
    11所示之甲基安非他命犯行提起公訴，乃起訴程序違背規定
    ，依照上開說明，應依刑事訴訟法第303條第4款之規定，諭
    知公訴不受理。
五、沒收：
    刑法沒收規定之修正經參考外國立法例，以切合沒收之法律
    本質，認沒收為本法所定刑罰及保安處分以外之法律效果，
    具有獨立性，而非刑罰（從刑）。另按查獲之第一、二級毒
    品及專供製造或施用第一、二級毒品之器具，不問屬於犯人
    與否，均沒收銷燬之，毒品危害防制條例第18條第1項前段
    定有明文。查，扣案之附表編號11所示之白色透明結晶1包
    ，經送驗結果檢出含第二級毒品甲基安非他命成分，業已如
    上所述，然因被告另案施用第二級毒品部分係經檢察官為不
    起訴處分，致未能於該案聲請沒收銷燬。而本案就被告持有
    附表編號11所示之甲基安非他命雖諭知公訴不受理，惟檢察
    官已於起訴書中聲請沒收附表編號11所示之甲基安非他命，
    本院亦認為免耗費司法資源，於本案依毒品危害防制條例第
    18條第1項前段宣告沒收銷燬為宜，爰依前揭規定，就附表
    編號11所示之甲基安非他命宣告沒收銷燬。而盛裝上開毒品
    之外包裝袋1只，係防止毒品裸露、逸出、潮濕，便於持有
    ，與其上所殘留之毒品難以析離，且無析離之實益與必要，
    應視同毒品，一併依上開規定沒收銷燬之。至鑑定用罄之部
    分，既已滅失，自無庸再為諭知沒收銷燬，併予敘明。另就
    附表編號1至10所示之甲基安非他命部分，本院已為被告無
    罪之諭知，自無從於本案宣告沒收銷燬，併此敘明。
據上論結，應依刑事訴訟法第301條第1項前段、第303條第4款，
毒品危害防制條例第18條第1項前段，判決如主文。
中　　華　　民　　國　　111 　年　　4 　　月　　13　　日
                  刑事第十庭    審判長法　官  曾鈴媖媖

                                      法  官  蔣文萱

                                      法  官  吳俞玲
以上正本證明與原本無異。
如不服本判決應於收受判決後20日內向本院提出上訴書狀，並應
敘述具體理由。其未敘述上訴理由者，應於上訴期間屆滿後20日
內向本院補提理由書(均須按他造當事人之人數附繕本)「切勿逕
送上級法院」。
中　　華　　民　　國　　111 　年　　4 　　月　　13　　日
                                      書記官  張傑琦
附表：
編號 物品名稱 數量 毛重 抽檢數量及純度 檢驗結果 1 甲基安非他命 1包 27.8公克 檢驗前淨重26.897公克，檢驗後淨重26.854公克，檢驗前總純質淨重16.055公克 第二級毒品甲基安非他命 Methamohetamine 2 甲基安非他命 1包 1.3公克 檢驗前淨重1.060公克，檢驗後淨重1.039公克，檢驗前總純質淨重0.590公克 第二級毒品甲基安非他命 Methamohetamine 3 甲基安非他命 1包 2.4公克 檢驗前淨重2.147公克，檢驗後淨重2.128公克，檢驗前總純質淨重1.361公克 第二級毒品甲基安非他命 Methamohetamine 4 甲基安非他命 1包 1.2公克 檢驗前淨重0.973公克，檢驗後淨重0.950公克，檢驗前總純質淨重0.547公克 第二級毒品甲基安非他命 Methamohetamine 5 甲基安非他命 1包 0.7公克 檢驗前淨重0.604公克，檢驗後淨重0.584公克，檢驗前總純質淨重0.336公克 第二級毒品甲基安非他命 Methamohetamine 6 甲基安非他命 1包 1.1公克 檢驗前淨重0.844公克，檢驗後淨重0.824公克，檢驗前總純質淨重0.508公克 第二級毒品甲基安非他命 Methamohetamine 7 甲基安非他命 1包 1.9公克 檢驗前淨重1.607公克，檢驗後淨重1.587公克，檢驗前總純質淨重1.005公克 第二級毒品甲基安非他命 Methamohetamine 8 甲基安非他命 1包 0.3公克 檢驗前淨重0.194公克，檢驗後淨重0.175公克，檢驗前總純質淨重0.110公克 第二級毒品甲基安非他命 Methamohetamine 9 甲基安非他命 1包 0.3公克 檢驗前淨重0.024公克，檢驗後檢體用罄，檢驗前總純質淨重0.014公克 第二級毒品甲基安非他命 Methamohetamine 10 甲基安非他命 1包 0.3公克 檢驗前淨重0.155公克，檢驗後淨重0.136公克，檢驗前總純質淨重0.091公克 第二級毒品甲基安非他命 Methamohetamine 11 甲基安非他命 1包 0.2公克 檢驗前淨重0.046公克，檢驗後淨重0.026公克，檢驗前總純質淨重0.029公克 第二級毒品甲基安非他命 Methamohetamine 總計檢驗前純質淨重    20.646公克